【裁判字號】    95,訴,129
【裁判日期】    950623
【裁判案由】    毒品危害防制條例
【裁判全文】
臺灣宜蘭地方法院刑事判決               95年度訴字第129號
公  訴  人  臺灣宜蘭地方法院檢察署檢察官
被      告  甲○○
上列被告因毒品危害防制條例案件，經檢察官提起公訴（95年度
毒偵字第355號），被告就被訴事實為有罪陳述，本院合議庭裁
定由受命法官獨任進行簡式審判程序，爰不經通常程序，判決如
下：
    主  文
甲○○連續施用第一級毒品，累犯，處有期徒刑玖月。扣案之海
洛因殘渣袋參只內之海洛因殘渣（量微無法磅秤）沒收銷燬；前
開海洛因之包裝袋參只、注射針筒壹支、提撥管壹支、橡皮管壹
條沒收之。
    事  實
一、甲○○曾因施用毒品案件，經本院裁定執行觀察、勒戒後，
    認無繼續施用毒品傾向，於民國92年6月16日釋放出所，並
    於同日經臺灣宜蘭地方法院檢察署檢察官以92年度毒偵緝字
    第62號為不起訴處分確定。又因施用毒品案件，先後經本院
    於93年6月2日以93年度訴字第53號判決判處有期徒刑8月確
    定；於93年11月29日以93年度訴字第414號判決判處有期徒
    刑8月確定，嗣均於94年10月12日縮刑期滿執行完畢。詎仍
    不知悔改，復基於施用第一級毒品海洛因（以下簡稱海洛因
    ）之概括犯意，自95年1月22日上午某時許起至95年5月25日
    下午某時許止，在其位於宜蘭縣壯圍鄉○○路260號住處，
    連續施用海洛因多次。嗣於95年1月25日上午3時40分許，經
    警在宜蘭縣宜蘭市○○路大恐龍遊藝場內查獲，並扣得海洛
    因殘渣袋3只、注射針筒1支、提撥管1支、橡皮管1條；於95
    年5月26日下午4時20分許因通緝到案，經警採驗其尿液，結
    果呈海洛因代謝物嗎啡陽性反應，因而查知上情。
二、案經宜蘭縣警察局移送臺灣宜蘭地方法院檢察署檢察官偵查
    起訴。
    理  由
一、上揭事實，業據被告甲○○供認不諱，復有慈濟大學濫用藥
    物檢驗中心所出具，呈海洛因代謝物嗎啡陽性反應之檢驗總
    表2份存卷可稽。又查，警方於95年1月25日上午3時40分許
    ，在宜蘭縣宜蘭市○○路大恐龍遊藝場內查獲，並扣得注射
    針筒1支、提撥管1支、橡皮管1條足資佐證，另扣得內含白
    色晶體之殘渣袋（量微無法磅秤）3只，業據被告自承係毒
    品海洛因，且於上述時間為警查獲後，經採集其尿液送鑑定
    之結果，呈海洛因代謝物嗎啡陽性反應，已如前述，足認確
    係毒品海洛因無誤。堪認被告之自白確與事實相符，應可採
    信。再查，被告曾因施用毒品案件，經本院裁定執行觀察、
    勒戒後，認無繼續施用毒品傾向，於92年6月16日釋放出所
    ，並於同日經臺灣宜蘭地方法院檢察署檢察官以92年度毒偵
    緝字第62號為不起訴處分確定。又因施用毒品案件，先後經
    本院於93年6月2日以93年度訴字第53號判決判處有期徒刑8
    月確定；於93年11月29日以93年度訴字第414號判決判處有
    期徒刑8月確定，嗣均於94年10月12日縮刑期滿執行完畢等
    情，有被告之全國施用毒品紀錄表、臺灣高等法院被告前案
    紀錄表各1紙附卷可憑。本件事證已臻明確，被告於觀察、
    勒戒期滿執行完畢後，於5年內再犯本案，其犯行洵堪認定
    ，應予依法論科。
二、核被告所為，係犯毒品危害防制條例第10條第1項施用第一
    級毒品罪，其施用毒品時持有第一級毒品之行為，為施用毒
    品之當然行為，屬吸收關係，無再另論持有毒品犯行之餘地
    。被告多次施用第一級毒品之犯行，時間緊接、方法相近、
    觸犯構成犯罪要件相同之罪名，顯係基於概括犯意而為，應
    依連續犯之規定分別論以一罪，並依法加重其刑。被告有前
    揭事實欄所示之犯罪科刑及執行情形，有卷附臺灣高等法院
    被告前案紀錄表在卷可稽，其受有期徒刑之執行完畢，5年
    內再犯本件有期徒刑以上之罪，為累犯，依法遞加重其刑。
    起訴書雖僅就被告於95年1月25日上午3時40分許施用第一級
    毒品之犯行提起公訴，惟檢察官就犯罪事實一部起訴者，效
    力及於全部，則被告其餘連續施用第一級毒品之犯罪事實，
    與已起訴之部分有連續犯裁判上一罪關係，本院自應就此部
    分併予審判，附此敘明。爰審酌被告施用毒品之動機係出於
    抵癮、先前已歷觀察、勒戒及刑之執行仍未戒除毒癮、犯罪
    態樣核屬自損身命之行為、惟對社會治安存有潛在危害、兼
    衡其坦承犯行態度良好等一切情狀，量處如主文所示之刑，
    以示懲儆。扣案之海洛因殘渣袋3只內之海洛因殘渣（量微
    無法磅秤），爰依毒品危害防制條例第18條第1項沒收銷燬
    之，扣案裝放上開海洛因之包裝袋計3只、注射針筒1支、提
    撥管1支、橡皮管1條，為被告所有、供犯罪所用之物，爰依
    刑法第38條第1項第2款規定沒收之。
據上論斷，應依刑事訴訟法第273條之1第1項、第299條第1項前
段，毒品危害防制條例第10條第1項、第18條第1項，刑法第11條
前段、第56條、第47條、第38條第1項第2款，判決如主文。
本案經檢察官陳嘉瑜到庭執行職務
中    華    民    國    95    年    6     月    23    日
                  刑事第四庭法  官    郭淑珍
以上正本證明與原本無異。
如不服本判決應於收受本判決後10日內向本院提出上訴書狀，其
未敘述上訴理由者，並得於提起上訴後10日內向本院補提理由書
狀(均須按他造當事人之人數附繕本)「切勿逕送上級法院」。
                            書記官    林秀麗
中    華    民    國    95    年    6     月    23    日
附錄法條：
毒品危害防制條例第10條第1項
施用第一級毒品者，處六月以上五年以下有期徒刑。


司法院資訊處製作；財團法人民間司法改革基金會備份。
